臺灣板橋地方法院刑事裁定　　　　　　 96年度交聲字第281號
原處分機關　交通部公路總局臺北區監理所
異　議　人　甲○○
上列異議人因不服原處分機關於民國96年2 月26日所為北監自裁
字裁40-C00000000號違反道路交通管理事件裁決書所為處分，經
聲明異議，本院裁定如下：
    主  文
異議駁回。
    理  由
一、本件聲明異議意旨詳如附件聲明異議狀所載。
二、按「汽車駕駛人，行經有燈光號誌管制之交岔路口闖紅燈者
    ，處新臺幣一千八百元以上五千四百元以下罰鍰」、「汽車
    駕駛人有左列各款所列條款之一者，除依原條款處罰鍰外，
    並予記點：三、有第四十三條、第五十三條或第五十四條情
    形之一者，各記違規點數三點」，道路交通管理處罰條例第
    53條第1 項、第63條第1項第1款定有明文。
三、經查：異議人於民國（下同）96年1 月14日15時35分許，駕
    駛8279-DG 號自用小客車，行經台北縣永和市○○路與保生
    路5 巷口處時，違規闖越路口之紅燈號誌直行乙情，業據原
    處分機關於移送書中指述綦詳，核與台北縣政府警察局永和
    分局96年2 月5 日北縣警永裁字第0960003910號函中載明「
    本案據舉發員警舉述，駕駛人係駕駛旨揭自小客車行經永和
    市○○路5 巷口，遇紅燈，未依號誌指示停等，逕自直行穿
    越，經警攔停舉發，違規屬實」等語相符，復有台北縣政府
    警察局永和分局新生派出所警員林序岳所填製96年1 月14日
    「舉發違反道路交通管理事件通知單」乙紙，在卷可稽，足
    堪認定。雖異議人辯稱當時並未看到紅燈云云，惟本件異議
    人上開違規行為，係遭當時正騎用機車行經永和市○○路5
    巷口處之警員林序岳目睹發覺，並當場立即攔停舉發乙情，
    亦為異議人於聲明異議狀中所不否認在卷，是揆諸警員林序
    岳當時之位置及環境，應無誤判路口號誌及異議人行車動態
    之可能，是異議人上開所辯，自不足採信，異議人上開違規
    行為，應堪認定。綜上所述，本件原處分機關以異議人上開
    違規行為明確，依道路交通管理處罰條例第53條第1 項、第
    63條第1 項第3 款之規定，裁處異議人新台幣（下同）2 千
    7 百元之罰鍰，並記違規點數3 點，應無任何違法或不當之
    處，至為灼然。茲本件異議人不服原處分機關所為上開裁決
    書之處分，聲明異議，而空言指摘云云，揆諸上述，為無理
    由，應予駁回。
據上論斷，應依道路交通案件處理辦法第19條，裁定如主文。
中　　華　　民　　國　　96　　年　　3 　　月　　14　　日
                    交通法庭  法　官  林 晏 鵬
上列正本證明與原本無異。
如不服本裁定，應於裁定送達後五日內向本院提出抗告狀。
                              書記官  陳 映 孜
中　　華　　民　　國　　96　　年　　3 　　月　　14　　日
